臺灣高雄地方法院刑事裁定　　　　　　 100年度聲字第4258號
聲　請　人　林震宇
（即被告）
選任辯護人　張清雄律師
　　　　　　蔡孟珊律師
　　　　　　吳晉賢律師
上列被告因犯貪污治罪條例案件（100年度訴字第1029號），不
服受命法官於中華民國100年9月8日所為之羈押處分，聲請撤銷
或變更，本院合議庭裁定如下：
    主  文
聲請駁回。
    理  由
一、聲請意旨如附件刑事（準）抗告狀之記載。
二、按被告經法官訊問後，認犯罪嫌疑重大，而有(一)逃亡或有
    事實足認為有逃亡之虞者；(二)有事實足認為有湮滅、偽造
    、變造證據或勾串共犯或證人之虞者；(三)所犯為最輕本刑
    5年以上有期徒刑之罪等情形之一者，非予羈押，顯難進行
    追訴、審判或執行，得羈押之，刑事訴訟法第101條第1項第
    1 款、第2款、第3款定有明文。次按，刑事被告經訊問後，
    於必要時得羈押之，所謂必要與否，自應按照訴訟進行程度
    ，及其他一切情事，由法院斟酌認定（最高法院29年度抗字
    第57號判例意旨參照）。而於偵審中羈押被告之目的，在於
    確保訴訟程序之進行、證據之存在及真實，而被告有無羈押
    之必要，法院自得就具體個案情節予以斟酌決定，如就客觀
    情事觀察，法院所為羈押裁定合於法定程序及要件，且在目
    的與手段間之衡量並無違反比例原則情形，即無違法或不當
    可言。再法院在斟酌上開羈押與否之情事時，其目的僅在判
    斷有無實施證據保全或強制處分之必要，因此審查程序並非
    認定被告有無犯罪之實體審判程序，證據法則無須要求「嚴
    格證明」，僅以「自由證明」為已足，而刑事訴訟程序乃一
    動態過程，有無羈押被告之必要，自應由法院斟酌審判時之
    卷證資料及其他相關情事認定之。
三、另按對於審判長、受命法官、受託法官或檢察官所為羈押之
    處分有不服者，受處分人得聲請其所屬法院撤銷或變更之；
    又得為撤銷或變更之聲請而誤為抗告者，視為已有聲請，刑
    事訴訟法第416條第1項第1款、第418條第2項分別定有明文
    。查本件羈押之決定，係本院承審該案之受命法官，於民國
    100年9月8日訊問被告後所為，係屬受命法官所為之處分，
    其不服之救濟方法應為聲請撤銷或變更該處分（即「準抗告
    」），被告誤會而具狀表明抗告之意，揆諸前揭說明，應視
    為已有撤銷或變更原處分之聲請，合先敘明。
四、經查：本件檢察官起訴被告涉嫌貪污治罪條例第5條第1項第
    3款罪嫌，經本院職權調閱卷宗核閱結果，被告雖否認犯行
    ，然有相關證人之指述及通訊監察譯文可憑，足認被告涉犯
    貪污治罪條例第5條第1項第3款罪名嫌疑重大，而該罪係屬
    最輕本刑5年以上有期徒刑之罪，則本案存有刑事訴訟法第
    101 條第1項第3款之羈押事由甚明，至被告辯稱相關證人均
    於偵查中訊問完畢已無勾串之可能，惟警、偵訊時之證述內
    容，性質上仍屬傳聞證據，且被告否認犯行，經核與其餘共
    同被告供述、證人證述之情節顯有出入，足認有勾串共犯或
    妨害證人之虞，是為確保審判程序之進行，應認有羈押必要
    性，綜上所述，本院承審之受命法官訊問聲請人即被告後，
    爰自100年9月8日起予以羈押，核無違誤。
五、再按被告及得為其輔佐之人或辯護人，得隨時具保，向法院
    聲請停止羈押，刑事訴訟法第110條第1項固定有明文。惟法
    院准許具保停止羈押之聲請，其要件應以被告已無刑事訴訟
    法第101條第1項或第101條之1第1 項所列各款之情形，或已
    無羈押之必要，或另有同法第114 條各款所示之情形；倘被
    告猶符合刑事訴訟法第101條第1項或第101條之1第1 項各款
    之情形，而無同法第114 條各款所示不得駁回具保聲請停止
    羈押之情形，且仍有羈押之必要者，法院自不應准許具保停
    止羈押。是本案聲請人並無上開不得駁回具保聲請停止羈押
    之情事，從而，聲請人之聲請並無理由，自難准許，應予駁
    回，爰為裁定如主文。
六、依刑事訴訟法第416條第4項、第412、第220條，裁定如主文
    。
中    華    民    國  100    年    9     月     20    日
                  刑事第二十庭  審判長法  官 李東柏
                                      法  官 蔡書瑜
                                      法  官 李爭春
以上正本證明與原本無異。
本裁定不得抗告。
中    華    民    國  100    年    9     月     20    日
                                      書記官 王資惠